臺灣新北地方法院板橋簡易庭民事簡易判決
111年度板簡字第674號
原      告  冉家瑋  
被      告  鄭鴻猷  
上列當事人間請求侵權行為損害賠償事件，本院於民國111年5月
26日言詞辯論終結，判決如下：
    主  文
被告應給付原告新臺幣捌萬參仟玖佰捌拾陸元，及自民國一百一
十年十一月六日起至清償日止，按週年利率百分之五計算之利息
。
原告其餘之訴駁回。
訴訟費用由被告負擔百分之八，餘由原告負擔。
本判決原告勝訴部分得假執行。
原告其餘假執行之聲請駁回。
    事實及理由
一、原告主張：被告於民國110年3月3日11時33分許，駕駛車牌
    號碼000-00號營業小客車，行經新北市○○區○○路000號時，
    因迴轉時未禮讓直行車之過失，致碰撞由原告騎乘之LAR-71
    26號大型重型機車（下稱系爭機車），致原告人車倒地而受
    傷，系爭機車亦因此受損（下稱系爭事故），故請求以下損
    害賠償：
　㈠醫療費用新臺幣（下同）164,850元：包含醫療費用支出、預
    估頸椎手術11萬元之費用及中醫補藥每帖350元，共15帖，
    總計為5,250元。
　㈡看護費用6,000元：單日1,200元，請求5日看護費支出共6,00
    0元。
　㈢交通費用4,500元：單趟車資150元，來回共30次。
　㈣不能工作損失30萬元：原告每日工資超過5,000元，單月薪資
    估計為5萬元，自系爭事故發生日即110年3月3日至111年5月
    26日，原告均無法工作，故請求5個月不能工作損失30萬元
    。
  ㈤機車修理費用44,246元（含零件34,246元、工資10,000元）
    ，此部分債權並經系爭機車所有權人即訴外人林瑋庭讓與原
    告。
　㈥財物損失部分：因系爭事故造成原告所有僅使用1年之手機、
    安全帽損壞，手機部分經計算折舊後金額為8,000元，安全
    帽因鏡面損壞及破損及下緣破裂，經計算折舊後金額為3,50
    0元。
　㈦精神慰撫金50萬元：原告因系爭事故受有椎間盤突出等疾症
    ，因疼痛導致無法工作，精神上受有極大痛苦。為此，爰依
    民法侵權行為及債權讓與之法律關係，請求被告賠償等語。
    並聲明：㈠被告應給付原告100萬元，及自起訴狀繕本送達翌
    日起至清償日止，按週年利率百分之5計算之利息。㈡願供擔
    保，請准宣告假執行。
二、被告則以：不爭執肇事責任，但原告請求之損害賠償金額過
    高，原告所稱椎間盤突出應非系爭事故所造成，醫療費用請
    求沒有根據，且手術後亦可請領強制險理賠金，但原告尚未
    施做手術就請求手術費用，並不合理等語，資為抗辯。並聲
    明：原告之訴駁回。
三、法院之判斷：
  ㈠原告主張被告於上開時、地駕駛前揭車輛，因迴轉時未禮讓
    直行車之過失，致撞擊原告所騎乘系爭機車，致原告人車倒
    地而受傷，且系爭機車亦受損等情，業據提出新北市政府警
    察局道路交通事故當事人登記聯單、世佳機車行估價單、亞
    東紀念醫院（下稱亞東醫院）診斷證明書暨醫療費用收據、
    系爭機車行車執照影本及債權讓與證明書為證，並經本院依
    職權向新北市政府警察局板橋分局調閱本件道路交通事故卷
    宗，核閱屬實，復為被告所不爭執，堪信原告此部分之主張
    為真；至原告請求被告給付100萬元部分，則為被告以前情
    置辯。
  ㈡按因故意或過失，不法侵害他人之權利者，負損害賠償責任
    ；汽車、機車或其他非依軌道行駛之動力車輛，在使用中加
    損害於他人者，駕駛人應賠償因此所生之損害；不法侵害他
    人之身體或健康者，對於被害人因此喪失或減少勞動能力或
    增加生活上之需要時，應負損害賠償責任；不法侵害他人之
    身體、健康，被害人雖非財產上之損害，亦得請求賠償相當
    之金額；不法毀損他人之物者，被害人得請求賠償其物因毀
    損所減少之價額，民法第184條第1項前段、第191條之2本文
    、第193條第1項、第195條第1項前段、第196條分別定有明
    文。查被告不法侵害原告身體權、財產權之侵權行為事實，
    業經認定於前，從而，原告依前開規定，訴請被告負賠償責
    任，洵屬有據，茲將原告得請求被告賠償之金額，分述如下
    ：
    ⒈醫療費用部分：
      ⑴原告主張因被告前開過失傷害行為受有第五及第六頸椎
        間盤突出合併脊隨及左上肢神經壓迫、右手小指近端指
        節橈側撕裂性骨折、右側尺神經壓迫造成手腕/手肘感
        覺神經傳導輕微受損、右下肢挫傷等傷害，業據提出亞
        東醫院診斷證明書及醫療費用收據為證，且上開診斷證
        明書上醫囑明確記載原告首次因該疾患前往急診就醫日
        期為110年3月3日（見本院卷第17頁），與系爭事故發
        生日期同一，又系爭事故發生經過係因被告迴轉間未注
        意直行車輛所致，亦有道路交通事故現場圖可稽，而原
        告為機車駕駛人，因受被告所駕駛前開車輛自側邊撞擊
        致生椎間盤突出等傷勢，亦無不合常理之處，堪認原告
        所提出之診斷證明書上所記載傷勢應係基於系爭事故所
        致，被告辯稱椎間盤突出並非基於系爭事故之傷勢，尚
        無可採。
      ⑵惟查，經核算原告所提出之亞東醫院醫療費用收據，關
        於原告醫療費用支出總和為8,096元，有前開醫療費用
        收據附卷可稽（見本院卷第25至31頁）。至原告請求預
        估手術支出治療費用11萬元部分，固據提出亞東醫院診
        斷證明書醫囑記載「建議手術減壓甚至椎間盤置換及融
        合手術（自費耗材約11萬）」為據（見本院卷第17頁）
        ，惟該部分醫囑記載文字係針對原告傷勢所為醫療上建
        議及倘若施行該手術所預估之醫療費用支出，然原告是
        否及能夠依循該醫療建議施行手術，仍屬未定，原告亦
        未提出已經排定醫療計畫之證明，則其以預估金額為損
        害賠償之請求，委難採認。又原告雖請求被告賠償中醫
        補藥每帖350元，共15帖，總計為5,250元，然原告並未
        提出就診費用收據等相關證明文件以供本院審酌，則此
        部分請求，亦屬無據。
      ⑶故原告請求醫療費用支出8,096元部分，應為可採，逾此
        部分之請求，即屬無據。
    ⒉看護費用部分：
　    原告主張因傷需專人看護，共計5日，以每日照護費用1,2
      00元計算，請求被告給付看護費用6,000元，固據提出前
      揭診斷證明書為證，惟觀諸原告所提出之診斷證明書醫囑
      欄位分別記載：「病患因上述疾病於110年3月3日至急診
      就醫，於110年3月12日至110年4月16日共門診複查4次，
      神經壓迫嚴重，建議手術減壓甚至椎間盤置換及融合手術
      ；撕裂性骨折建議第四與第五指進行膠帶貼紮，後續門診
      追蹤。」及「病患因上述疾病於110年3月3日至急診就醫
      ，於110年3月12日至110年9月17日共門診複查6次，神經
      壓迫嚴重，建議手術減壓甚至椎間盤置換及融合手術(自
      費耗材約11萬)；撕裂性骨折建議第四與第五指進行膠帶
      貼紮，右小腿仍有明顯腫脹，後續門診追蹤。」等語，此
      有亞東醫院於110年4月16日及同年9月17日所開立之診斷
      證明書在卷可憑(見本院卷第15、17頁)，然觀以醫囑並未
      記載原告有需專人看護之情事，且原告亦未提出看護費用
      支出單據或係由何人施以看護之證明，是以，原告請求被
      告給付看護費用6,000元，即屬無據。
    ⒊交通費部分：
      原告主張因傷至醫院就醫，共來回30次，單趟車資為150 
      元，因而支出交通費4,500元等語，為被告否認，原告就
      此部分主張復未提出任何單據以實其說，是此部分之請求
      ，即屬無據。
    ⒋不能工作損失部分：
　    原告主張其為冷氣安裝師傅，因系爭事故受傷，而受有5
      個月之工作損失等情，固據提出前揭診斷證明書及久柏冷
      氣工程簡介網頁為憑，惟觀以原告所提出之診斷證明書醫
      囑欄位記載如前所述，而該診斷證明醫囑欄位並未註明需
      休養時日，可見前揭醫院之醫囑皆未認定原告有即刻休養
      而不能工作之情事，況原告並未提出其他相關事證資料以
      資證明確因無法工作而受有工作損失，故原告主張因系爭
      事故而有不能工作之損失，難認有據。
    ⒌其他財物損失：
　    ⑴系爭機車維修費用部分：
　　　　按依民法第196條請求賠償物被毀損所減少之價額，得
        以修復費用為估定之標準，但以必要者為限（例如：修
        理材料以新品換舊品，應予折舊）。被害人如能證明其
        物因毀損所減少之價額，超過必要之修復費用時，就其
        差額，仍得請求賠償【最高法院77年度第9次民事庭會
        議決議㈠可資參照】。查，原告主張系爭車輛因本件事
        故受損，其因而支付系爭機車修復費用44,246元(含零
        件34,246，工資10,000元)乙情，業據提出前揭估價單
        為佐，惟該修復費用之零件係以新品更換舊品，則應扣
        除折舊後計算其損害。復依行政院財政部發布之「固定
        資產耐用年數表」規定，機器腳踏車其耐用年數為3年
        ，並依同部訂定之「固定資產折舊率表」規定，耐用年
        數3年依定率遞減法之折舊率為千分之536，其最後1年
        之折舊額，加歷年折舊累計額，其總和不得超過該資產
        成本原額10分之9。又查，系爭車輛係於109年3月出廠
        ，有系爭機車行車執照影本在卷足憑（見本院卷第43頁
        ），至本件事故發生之110年3月3日，系爭車輛之實際
        使用年數為1年，故原告就零件部分得請求之金額應以1
        5,890元為限（計算式如附表），加計毋庸折舊之工資1
        0,000元，共計25,890元，則為原告所得請求之車損費
        用。
　    ⑵手機及安全帽部分：
　　　　原告主張因系爭事故造成其所有僅使用1年之手機、安
        全帽損壞，手機部分經計算折舊後金額為8,000元，安
        全帽因鏡面損壞及破損及下緣破裂，經計算折舊後金額
        為3,500元等情，惟原告就此部分之主張，未提出任何
        證據以實其說，依道路交通事故調查卷宗所附現場照片
        ，亦未見原告所主張此部分財物損失之情形，故原告此
        部分之請求，難認有理由，無從准許。
    ⒍精神慰撫金部分：
　　　再按不法侵害他人之人格權，被害人受有非財產上損害，
      請求加害人賠償相當金額之慰撫金時，法院對於慰撫金之
      量定，應斟酌實際加害情形、所造成之影響、被害人痛苦
      之程度、兩造之身分地位、經濟情形及其他各種狀況，以
      核定相當之數額（最高法院47年度台上字第1221號、51年
      度台上字第223號判例意旨參照）。查原告因被告前開侵
      權行為，而受有上開傷勢，已如前述，堪認原告精神上自
      受有一定程度之痛苦，原告依民法第195條第1項規定，請
      求非財產上損害賠償，核屬有據。爰審酌兩造自陳之學歷
      、職業、財力狀況（見本院卷第131頁），另參酌兩造稅
      務電子閘門所得調件明細表所示資力狀況，經綜合考量兩
      造之關係、身分地位、經濟狀況、原告受傷程度、被告之
      侵權行為態樣暨情節等一切情狀，認原告請求被告賠償50
      萬元之非財產上損害尚屬過高，應核減為5萬元為適當。
    ⒎綜上，原告得請求被告賠償之金額共計83,986元（計算式
      ：8,096+25,890+50,000＝83,986元）。
   ㈢末按遲延之債務，以支付金錢為標的者，債權人得請求依法
     定利率計算之遲延利息。給付無確定期限者，債務人於債
     權人得請求時，經其催告而未為給付，自受催告時起，負
     遲延責任。其經債權人起訴而送達訴狀，或依督促程序送
     達支付命令，或為其他相類之行為者，與催告有同一之效
     力。應付利息之債務，其利率未經約定，亦無法律可據者
     ，週年利率為百分之5，民法第233條第1項、第229條第2項
     及第203條分別定有明文。本件原告請求被告給付之損害賠
     償，係以支付金錢為標的，且無確定期限及約定利率，故
     原告請求被告給付自起訴狀繕本送達翌日即110年11月6日
     起至清償日止，按週年利率百分之5計算之利息，併應准許
     。
四、綜上所述，原告依侵權行為損害賠償及債權讓與之法律關係
    ，請求被告給付83,986元，及自起訴狀繕本送達翌日即110
    年11月6日起至清償日止，按週年利率百分之5計算之利息，
    為有理由，應予准許。
五、本件原告勝訴部分，係依民事訴訟法第427條第2項第11款適
    用簡易訴訟程序所為被告敗訴之判決，爰依民事訴訟法第43
    6條第2項、第389條第1項第3款規定，依職權宣告假執行。
    至原告敗訴之部分，其假執行之聲請即失所附麗，應予駁回
    。
六、本件事證已臻明確，兩造其餘之攻擊防禦方法及所提證據，
    於判決結果不生影響，爰不一一論列，併此敘明。
七、訴訟費用負擔之依據：民事訴訟法第79條。
中　　華　　民　　國　　111 　年　　6 　　月　　23　　日
                  臺灣新北地方法院板橋簡易庭
                        法  官  陳怡親
以上為正本係照原本作成。
如不服本判決，應於送達後20日內，向本院提出上訴狀並表明上
訴理由，如於本判決宣示後送達前提起上訴者，應於判決送達後
20日內補提上訴理由書（須附繕本）。
中　　華　　民　　國　　111 　年　　6 　　月　　23　　日
                        書記官  劉芷寧
附表
-----
折舊時間           金額
第1年折舊值        34,246×0.536=18,356
第1年折舊後價值    34,246-18,356=15,890